最　高　行　政　法　院　裁　定
　　　　　　　　　　　　　94年度裁字第01815號
抗　告　人　德啟營造有限公司
代　表　人　甲○○
上列抗告人因與相對人臺中市政府間招標事件，對於中華民國93
年7月30日臺中高等行政法院93年度訴字第288號裁定提起抗告。
本院裁定如下：
　　主  文
抗告駁回。
抗告訴訟費用由抗告人負擔。
　　理  由
一、本件原裁定以：本件抗告人就相對人辦理「八二三公園暨管
    理室新建二期工程」採購案，因得標後未依投標須知完成簽
    約手續，並請求發還押標金，經相對人函復將依政府採購法
    第31條第2項第5款及第101條第1項第7款規定，不予發還押
    標金，並將其「得標後無正當理由而不訂約」之事由刊登政
    府採購公報。抗告人提出異議，經相對人以93年2月6日府建
    景字第0930018694號函復異議處理結果，仍依上開規定辦理
    。抗告人乃於93年2月18日向行政院公共工程委員會提出申
    訴，因抗告人未繳納審議費，行政院公共工程委員會乃於93
    年3月3日以工程訴字第09300065500號函通知抗告人應於文
    到七日內補繳審議費新台幣（下同）3萬元，該函並於同年
    月9日送達抗告人，有雙掛號郵件收件回執附審議卷可稽，
    惟抗告人未補繳審議費，認依採購申訴審議收費辦法第3條
    、第4條規定，行政院公共工程委員會所為申訴不受理之審
    議判斷，並無不合；而抗告人未經合法之審議判斷程序，逕
    行提起行政訴訟，訴請撤銷審議判斷及原處理異議結果，並
    請求相對人發還押標金2萬元，及聲明更正抗告人為無不良
    紀錄之廠商並刊登政府採購公報及網站，其起訴不備起訴要
    件，顯非合法，而駁回抗告人在原審之訴。
二、抗告意旨略謂：（一）原裁定不為實體上之審查，逕以程序
    上不合法駁回，實屬違法不當。（二）本件相對人之工程採
    購案，其舊圖銅鐘設計尺寸屬嚴重錯誤，無法施作，相對人
    具有過失，而抗告人並無過失，然相對人卻不發還工程押標
    金2萬元；而審議費3萬元亦應行訴訟救助，以維權益云云。
三、本院查：
（一）按原告之訴，其事件不屬行政法院之權限者，或其起訴不
      備訴訟要件，其情形又不能補正者，行政法院應以裁定駁
      回之，此觀行政訴訟法第107條第1項第1款及第10款規定
      自明。又「採購申訴審議委員會辦理審議，得先行向廠商
      收取審議費、鑑定費及其他必要之費用；其收費標準及繳
      納方式，由主管機關定之。」「廠商提出申訴時，應繳納
      審議費。其未繳納者，由申訴會通知限期補繳；逾期未補
      繳者，不受理其申請。」分別為政府採購法第80條第4項
      及採購申訴審議收費辦法第3條所明定。查採購申訴審議
      收費辦法乃行政院公共工程委員會依據政府採購法第80條
      第4項規定之授權所訂立關於採購申訴審議委員會辦理採
      購申訴審議事件，向廠商收取費用之細節性及技術性規定
      之法規命令，其中上述第3條規定，核未逾越授權範圍，
      並與授權意旨相符，應予援用；故而，廠商若向採購申訴
      審議委員會提出申訴，即應依上述採購申訴審議收費辦法
      之規定繳納審議費，否則，採購申訴審議委員會即應為不
      受理之決定甚明。又「沒收押標金部分，係因採購契約履
      約問題所生之爭議，屬私權糾紛而非公法爭議，行政法院
      無審判權，應以裁定駁回。．．．。」則經本院93年2月
      份庭長法官聯席會議決議在案。
（二）經查，原裁定以抗告人於93年2月18日向行政院公共工程
      委員會提出之申訴，未繳納審議費，經行政院公共工程委
      員會於93年3月3日以工程訴字第09300065500號函通知抗
      告人應於文到七日內補繳審議費3萬元，該函並於同年月9
      日送達抗告人後，抗告人迄未補繳審議費，認行政院公共
      工程委員會所為申訴不受理之審議判斷，並無不合；又因
      抗告人未經合法之審議判斷程序，即逕行提起行政訴訟，
      訴請撤銷審議判斷及原處理異議結果及更正抗告人為無不
      良紀錄之廠商並刊登政府採購公報及網站（關於抗告人請
      求更正抗告人為無不良紀錄之廠商並刊登政府採購公報及
      網站部分，乃抗告人訴請撤銷審議判斷及原處理異議結果
      即可達成之效果，故應認抗告人此部分之聲明是屬贅列）
      ，其起訴不備要件，予以駁回，依上開所述，經核並無不
      合。至抗告人在原審另聲明請求發還押標金2萬元部分，
      依前述本院決議，並非屬行政法院權限事件，依行政訴訟
      法第107條第1項第1款規定，亦應以裁定駁回；原裁定就
      此部分併依行政訴訟法第107條第1項第10款規定予以駁回
      ，理由雖有未洽，結論尚無不合。又抗告人在原審之訴既
      因不合法而遭駁回，原審就其實體爭執自無再予審究之必
      要；故抗告人提起抗告，除仍就實體事項為爭執外，並就
      原審針對實體爭議不為審究予以爭執，自無可採。再行政
      訴訟法第101條固有關於訴訟救助之規定，惟其乃針對無
      力支出訴訟費用者所為之救助，並不及於上述審議費之繳
      納，故抗告人以審議費應行訴訟救助為由，爭執原裁定未
      審究實體，是屬違法云云，亦無可採。抗告意旨，求為廢
      棄原裁定，難認有理由，應予駁回。
四、依行政訴訟法第104條、民事訴訟法第95條、第78條，裁定
    如主文。
中    華    民    國    94    年    9     月    8     日
                  第五庭審判長法  官　高　啟　燦
                              法  官　蔡　進　田
                              法  官　黃　璽　君
                              法  官　廖　宏　明
                              法  官  楊  惠  欽
以  上  正  本  證  明  與  原  本  無  異
中    華    民    國    94    年    9    月    9      日
　　　　　　　　　　　　　　　書記官　張　雅　琴
